【裁判字號】    95,易,419
【裁判日期】    950630
【裁判案由】    竊盜
【裁判全文】
臺灣臺北地方法院刑事判決               95年度易字第419號
    公  訴  人  臺灣臺北地方法院檢察署檢察官
    被      告  甲○○
                        樓
上開被告因竊盜案件，經檢察官聲請簡易判決處刑（九十五年度
偵緝字第二四○號），本院認不宜以簡易判決處刑，改依通常程
序審理，判決如下：
    主  文
甲○○竊盜，累犯，處有期徒刑月，如易科罰金，以佰元折
算壹日。
    事  實
一、甲○○前因竊盜案件，經臺灣板橋地方法院以八十九年度板
    簡字第一一八二號判處有期徒刑七月，緩刑三年確定，緩刑
    部分嗣經撤銷；又於民國九十年間因傷害案件，經臺灣板橋
    地方法院以九十年度易字第一七八四號判處有期徒刑六月，
    經臺灣高等法院以九十年度上易字第二七五六號撤銷原審判
    決，改判有期徒刑五月確定，二案接續執行至九十一年十一
    月七日縮短刑期而執行完畢，竟仍不知悔改，基於為自己不
    法所有之意圖，於民國九十四年四月二十六日凌晨一時三十
    分許，以不詳方法進入位於臺北縣新店市○○路二三號而無
    人看守之雲陽寺辦公室內，徒手竊得乙○○所有置放在辦公
    桌櫃內之皮包一個（內有現金新臺幣五千餘元）及裝有雲陽
    寺所有現金新臺幣一萬餘元之信封袋一個，嗣經乙○○發現
    遭竊後報警處理，為臺北縣警察局新店分局丁○○偵查員在
    置放於上開辦公桌櫃櫃門打開處之伯朗奶茶包裝袋外採得甲○○之指紋，始查悉上情。
二、案經臺北縣警察局新店分局報請臺灣臺北地方法院檢察署檢
    察官偵查起訴。
    理  由
一、訊據被告對證人乙○○及雲陽寺於上開時間有上開物品失竊
    之情固不否認，惟矢口否認其有何竊盜犯行，並辯稱：因警
    察威脅說要毆打伊，伊才在警詢中坦白承認犯行。而伊之指
    紋可能到處都有，並不能單以指紋而認定為伊行竊云云。經
    查：
  (一)按被告之自白，非出於強暴、脅迫、利誘、詐欺、疲勞訊問
    、違法羈押或其他不正之方法，且與事實相符者，得為證據
    ，刑事訴訟法第一百五十六條第一項定有明文。本案被告於
    警詢中確有坦承其於上開時間、地點下手行竊，製作警詢筆
    錄之丙○○警員並無對被告施以強暴、脅迫、利誘、詐欺、
    疲勞訊問或不正方法取供之情況，而於警詢過程時有談話中
    斷電腦鍵盤打字製作筆錄、旁有他人交談之聲音，且被告於
    警詢進如尾聲之際，尚向製作筆錄之警察表示「謝謝你喔」
    ，於警方詢問：「有沒有問題？有沒有邊打筆錄邊看？」之
    問題時，復答以：「沒有問題，人家也會將我起訴，也會判
    我刑。」，此有本院當庭勘驗被告警詢錄音帶所製作之勘驗
    筆錄在卷可參，並經證人丙○○警員到庭結證明確可按，實
    難認本案被告製作警詢筆錄時，警員有何以強暴、脅迫、利
    誘、詐欺、疲勞訊問或其他不正方法取供之情況，被告上開
    所辯，不足採信。
  (二)證人乙○○及雲陽寺於上開時間確有上開物品失竊之情，為
    被告所不否認，核與證人乙○○所述情節相符，上開事實應
    堪認定。
  (三)上開犯罪事實，業經被告於警詢中自白，而證人即前往案發
    現場蒐證之丁○○偵查員到庭結證稱：案發後，伊前往現場
    蒐證，當時伯朗奶茶包裝袋係置放在雲陽寺辦公桌櫃櫃門打
    開處，伊即就伯朗奶茶包裝袋放置處、指紋出現處、指紋各
    拍了一張採證照片，被害人並表示伯朗奶茶包裝袋本來放在
    辦公桌櫃內，而失竊之財物就放在伯朗奶茶包裝袋之後等語
    （見本院九十五年五月三日審判筆錄），證人丁○○所採集
    之上開指紋亦經送內政部警政署刑事警察局以指紋電腦比對
    法、指紋特徵點比對法鑑驗，與檔存甲○○指紋卡左中指指
    紋相符，此亦有該局九十四年六月一日所發刑紋字第○九四
    ○○七四五六四號鑑驗書附卷可按，復比對證人丁○○上開
    證言及採證照片三張，可知本案採得指紋之處所非一般人得
    隨意出入，上開伯朗奶茶包裝袋亦經雲陽寺人員妥為保管置
    放在辦公桌櫃內之物品，並非他人所得隨意碰觸，且本案失
    竊之物品即係置放在上開伯朗奶茶包裝袋之後方，而被告於
    本院審理中亦自承其未曾進入雲陽寺之辦公室、廁所、佛堂
    等語明確（見本院九十五年五月三日審理筆錄第二頁），則
    若非被告移動上開伯朗奶茶包裝袋以行竊置放在上開伯朗奶
    茶包裝袋後方之本案失竊物品，被告之指紋又為何出現在上
    開伯朗奶茶包裝袋上？是應以被告於警詢中之自白與事實相
    符而堪採信，被告翻異其詞，顯屬事後卸責之詞，不足採信
    。
  (四)綜上所述，本件事證明確，被告於上開時間、地點徒手竊取
    證人乙○○及雲陽寺所有之上開財物之犯行，堪以認定。
二、核被告所為，係犯刑法第三百二十條第一項之竊盜罪。另被
    告前所受有期徒刑之宣告及執行完畢之情如犯罪事實欄所載
    ，有臺灣高等法院被告前案紀錄表一份在卷可參，被告於有
    期徒刑執行完畢後五年內再犯本案有期徒刑以上之罪，為累
    犯，應依刑法第四十七條之規定加重其刑。爰審酌被告不思
    以正當途徑獲取財物，竟下手行竊，且犯後於偵查及本院審
    理中均否認犯行，態度不佳，犯罪手段、犯罪對於他人所生
    之損害等情狀，量處如主文所示之刑，並諭知易科罰金之折
    算標準。
據上論斷，應依刑事訴訟法第四百五十二條、第二百九十九條第
一項前段，刑法第三百二十條第一項、第四十七條、第四十一條
第一項前段，罰金罰鍰提高標準條例第一條前段、第二條，判決
如主文。
本案經檢察官黃謀信到庭執行職務
中    華    民    國    95    年    6     月    30    日
                        臺灣臺北地方法院刑事第八庭
                            審判長法  官  陳德民
                                  法  官  孫曉青
                                  法  官  唐于智
如不服本判決，應於判決送達後10日內，向本院提出上訴狀。
上正本證明與原本無異。
                                  書記官  李玟郁
中    華    民    國    95    年    6     月    30    日
附錄本案論罪法條
刑法第320條第1項
意圖為自己或第三人不法之所有，而竊取他人之動產者，為竊盜
罪，處5 年以下有期徒刑、拘役或5 百元以下罰金。


司法院資訊處製作；財團法人民間司法改革基金會備份。
